【裁判字號】    90,易,2115
【裁判日期】    900705
【裁判案由】    毒品危害防制條例
【裁判全文】
臺灣高雄地方法院刑事判決                          九十年度易字第二一一五號
    公  訴  人  臺灣高雄地方法院檢察署檢察官
    被      告  甲○○
右列被告因違反毒品危害防制條例案件，經檢察官聲請簡易判決處刑（九十年度毒偵
字第一四九、一０八號），本院高雄簡易庭認為不宜以簡易判決處刑（九十年度雄簡
字第四五九號），移送本院改依通常程序審理判決如左：
    主  文
甲○○連續施用第二級毒品，累犯，處有期徒刑玖月。
扣案安非他命壹包（驗後毛重零點伍伍公克）沒收銷燬之。
    事  實
一、甲○○前曾因違反麻醉藥品管理條例案件，經本院判處有期徒刑八月確定，並於
    民國八十六年十一月四日執行完畢。仍不知謹慎，又因施用第二級毒品案件，經
    本院於八十七年七月十四日依職權裁定送勒戒處所觀察勒戒，因無繼續施用毒品
    之傾向而經本院以八十七年度易字第四一四一號判決免刑確定；嗣又因施用毒品
    案件，經本院以八十八年度毒聲字第三三七Ｏ號裁定送觀察、勒戒後，認無繼續
  施用毒品之傾向，由台灣高雄地方法院檢察署檢察官於八十八年五月二十五日以
    八十八年度偵字第一一九七二號不起訴處分書為不起訴處分確定。詎其復基於施
    用第二級毒品安非他命之概括犯意，自八十九年十二月間之某日起至八十九年十
    二月二十八日止，連續在高雄市○○區○○街二一號五樓之十住處施用安非他命
    多次，嗣分別於八十九年十月五日經警採尿送驗查獲及於八十九年十二月二十八
    日經警於上址前查獲，並扣得第二級毒品安非他命一包（驗前毛重零點六公克，
    驗後毛重零點五五公克）。
二、案經高雄市政府警察局鼓山分局報告台灣高雄地方法院檢察署檢察官聲請簡易判
    決處刑及移送併案審理，經本院高雄簡易庭移送本院依通常程序審理。
    理  由
一、右揭事實業據被告甲○○坦承不諱；復有晶體一包，扣案可資佐證，且該扣案晶
    體，經送請高雄醫學院附中和紀念醫院檢驗，驗出確係第二級毒品安非他命，有
    該院九十年一月卅日編號0000－000號檢驗報告一紙附卷可稽；而被告分
    別於九十年十月五日、同年十二月二十八日經警採尿檢驗，經分別送台灣檢驗科
    技股份有限公司濫用藥物實驗室及高雄市政府衛生局檢驗之結果，均呈現曾施用
甲基安非他命陽性反應，有台灣檢驗科技股份有限公司八十九年十月三十日出具
    之濫用藥物尿液檢驗報告及高雄市政府衛生局高衛試煙字第Ｃ─05號煙毒尿液檢
    驗成績書各乙份附卷可稽，被告自白與事實相符，其犯行洵堪認定。另被告前因
    施用毒品案件，經本院依職權裁定送勒戒處所觀察勒戒，因無繼續施用毒品之傾
    向而經本院以八十七年度易字第四一四一號判決免刑確定；嗣又因施用毒品案件
    ，經本院以八十八年度毒聲字第三三七Ｏ經依臺灣高雄地方法院八十八年度毒聲
    字第三三七０號裁定送觀察、勒戒後，認無繼續施用毒品之傾向，其後由臺灣高
    雄地方法院檢察署檢察官於八十八年五月二十五日以八十七年度偵字第一一九七
    二號不起訴處分確定，則有不起訴處分書、臺灣高雄地方法院檢察署刑案資料查
    註紀錄表各一份在卷足憑。本件事證明確，應予依法論科。
二、按犯毒品危害防制條例第十條之罪，經觀察勒戒後，無繼續施用毒品之傾向者，
    應由檢察官為不起訴處分。經不起訴處分後五年內再犯第十條之罪，經觀察勒戒
    後，認有繼續施用毒品之傾向或三犯以上者，即不適用前項之規定（即應由檢察
    官偵查起訴），毒品危害防制條例第二十條第三項定有明文。因被告前已有二次
    施用第二級毒品之行為，第一次施用第二級毒品之犯行，經本院裁定送觀察、勒
    戒後，因無繼續施用毒品之傾向而經本院為免刑判決；而第二次施用第二級毒品
    之行為，經本院再度裁定送勒戒處所觀察勒戒，認無繼續施用毒品之傾向，而再
    經檢察官為不起訴處分確定後，再犯毒品危害防制條例第十條第二項之罪，為三
    犯，依前揭規定，應依毒品危害防制條例第十條第二項之規定論罪科刑。其持有
    第二級毒品之行為，為其施用第二級毒品之犯行所吸收，不另論罪。其多次施用
    第二級毒品行為，時間密接、而犯構成要件相同之罪，顯係基於概括犯意為之，
    應依連續犯規定論處，並依刑法第五十六條之規定，加重其刑。又被告前曾因違
    反麻醉藥品管理條例罪，經本院判處有期徒刑八月，於八十六年十一月四日執行
    完畢，有卷附之臺灣高等法院被告全國前案紀錄表及臺灣高雄地方法院檢察署刑
    案資料查註紀錄表各一份在卷可憑，其五年內再犯本件有期徒刑以上之罪，為累
    犯，爰依刑法第四十七條之規定加重其刑，並依刑法第七十條之規定遞加之。審
    酌被告前已經因施用毒品而經送二次觀察、勒戒，惟仍不知痛改前非，猶重蹈覆
    轍施用毒品自殘其身量處如主文所示之刑。扣案之第二級毒品安非他命一包（驗
    後毛重０點五五公克），經送驗確係甲基安非他命晶體，有高雄醫學院附設中和
    紀念醫院前開檢驗報告單附卷可稽，應依同條例第十八條第一項前段之規定，宣
    告沒收並諭知銷燬。
據上論斷，應依刑事訴訟法第二百九十九條第一項前段，毒品危害防制條例第十條第
二項、第十八條第一項前段，刑法第十一條、第五十六條、第四十七條，判決如主文
。
中      華      民      國      九十      年      七      月      五    日
                                  臺灣高雄地方法院刑事第一庭
                                      法  官    郭佳瑛
右正本證明與原本無異。
如不服本判決，應於判決送達後十日內，向本院提出上訴狀。
                                      書記官    王美玲
中    華    民    國      九十      年      七      月      六      日
附錄本案論罪科刑法條：
毒品危害防制條例第十條第二項：
施用第二級毒品者，處三年以下有期徒刑。


司法院資訊處製作；財團法人民間司法改革基金會備份。
